# 基金管理公司 2020 年是否必须执行新金融工具准则

提问人：liujing_619619 时间：2021-04-07 23:33:05
请教陈老师： 2019 年 12 月 12 日，中国证券监督管理委员会会计部及中国证券监督管理委员会证券基金机构监管部发布了关于基金管理公司执行《企业会计准则第 22 号——金融工具确认和计量》（ 2017 ）等企业会计准则的通知，通知要求“根据新准则的实施时间安排，为增强行业会计信息可比性，及时反应基金管理公司风险管理水平，促进行业规范发展，尚未执行或未完全执行新会计准则的公司（包含基金子公司），应当自 2020年 1 月 1 日起执行新会计准则，基金产品执行新会计准则的时间及要求将另行通知。”基金管理公司是否应必须遵照执行上述通知？客户为投资于非公开市场的基金管理公司， 2020 年仍未执行新金融工具准则，是否需要政策变更？

回答人：chenyiwei
基金公司一般都属于证监会监管范围（包括私募基金的管理机构），因此个人理解均应按该通知执行。